---
title: "Testat SNA"
subtitle: "js_440"
author: "Jule Steenhorst"
output: html_document
---

```{r setup, include=FALSE}
knitr::opts_chunk$set(echo = FALSE)
```
#Codebuch js440 
#Codebuch auch auf meinem Github Account: https://github.com/js440/Testat_js440/blob/main/Testat_js440%20-%20Codebuch.csv 

#**Edge-Attribute** \

#from: \ von welchem Verein und Land kommt der Spieler und R체ckennummer 
#to: \ ID des Spielers (R체ckennummer)
#weight: \  Transfersumme in 100.000 Euro Schritten, gerundet falls abweichend.
#season: \ Transferfenster. nur erste Jahreszahl des Fensters als JJJJ.

#**Node-Attribute**\

#id:\ R체ckennumer, Nationalit채t oder Vereinsname
#name:\ Spieler oder Vereinsname
#country:\ Land
#type 1:\ Spieler 
#type 2: \ Verein

#NA: definiert fehlende Werte, bei der Datenerhebung das Feld einfach leer lassen, R rechnet NAs (missing values) automatisch raus..



```{r Netzwerk einlesen, fig.height=6, fig.width=10, message=FALSE, warning=TRUE, paged.print=FALSE}

library(igraph)

# Edge- und Nodelist vorbereiten
el <- read.csv("https://raw.githubusercontent.com/js440/Testat_js440/main/Testat_js440%20-%20Edgelist.csv", header=T, as.is=T, sep = ",")


nodes <- read.csv("https://raw.githubusercontent.com/js440/Testat_js440/main/Testat_js440%20-%20Nodelist.csv", header=T, as.is=T, sep = ",")

edgematrix <-as.matrix(el)

#igraph Objekt erstellen
transfervfb <- graph_from_data_frame(d=edgematrix, directed=T)
transfervfb
```

# Netzwerkvisualisierung

```{r Netzwerk visualisieren, fig.height=6, fig.width=10}

plot(transfervfb, 
		 asp=0,
     layout=layout_nicely,
     main="Netzwerk_transfervfb",
     sub="js_440",
     vertex.color="lightblue",
     vertex.size=4,
     vertex.frame.color=NA,
     edge.color="black", 
     edge.arrow.size=.8)
```
